【裁判字號】    98,聲,73
【裁判日期】    980416
【裁判案由】    返還提存物
【裁判全文】
臺灣雲林地方法院民事裁定                98年度聲字第73號
聲  請  人  合迪股份有限公司
法定代理人  甲○○
相  對  人  乙○○
上列當事人間聲請返還提存物事件，本院裁定如下：
    主  文
本院九十七年度存字第一四四號提存事件聲請人所提存之聯邦商
業銀行股份有限公司內湖分行可轉讓定存單，面額新臺幣壹拾萬
元貳張（存單號碼為：00000000、00000000），共計新臺幣貳拾
萬元，准予返還。
    理  由
一、按訴訟終結後，供擔保人證明已定20日以上之期間，催告受
    擔保利益人行使權利而不行使，或法院依供擔保人之聲請通
    知受擔保利益人於一定期間內行使權利並向法院為行使權利
    之證明而未證明者，法院應依供擔保人之聲請，以裁定命返
    還其提存物，民事訴訟法第104 條第1 項第3 款定有明文。
    前開規定，於其他依法令供訴訟上之擔保者準用之，同法第
    106 條亦有明文規定。所謂「訴訟終結」係指依假扣押所保
    全之請求提起之本案訴訟終結；如供擔保人未提起本案訴訟
    時，則指假扣押裁定及假扣押執行程序均不存在者而言（最
    高法院92年臺抗字第19號裁定意旨參照）。
二、本件聲請意旨略以：聲請人與相對人間假扣押執行事件，聲
    請人前遵本院97年度裁全字第200 號民事裁定，於本院97年
    度存字第144 號提存事件提存聯邦商業銀行股份有限公司可
    轉讓定存單，面額新臺幣（下同）100,000 元2 張（存單號
    碼為：00000000、00000000），共計200,000 元為相對人供
    擔保後，聲請本院以97年度執全字第139 號假扣押執行相對
    人之財產。茲因聲請人已撤銷上開假扣押裁定及撤回假扣押
    執行，並定20日以上期間催告受擔保利益人即相對人行使權
    利而未行使，為此聲請返還提存物等語。
三、經核聲請人主張之事實，業據其提出本院97年度裁全字第20
    0 號民事裁定、97年度存字第144 號提存書、97年度裁全聲
    字第50號民事裁定暨確定證明書、本院民事執行處97年5 月
    1 日雲院隆97執全丑字第139 號執行命令、內湖江南郵局第
    00506 號存證信函及掛號郵件收件回執等影本為證，並經本
    院依職權調閱上開假扣押、假扣押執行、提存及撤銷假扣押
    等卷宗，核閱無訛。上開存證信函已於民國98年2 月19日送
    達相對人，而相對人迄今仍未對聲請人起訴求償，亦據本院
    向管轄法院查證無誤，有本院民事紀錄科查詢表2 份、臺灣
    臺北地方法院98年4 月2 日北院隆文人字第0980002507號函
    文1 份在卷可按。從而，聲請人依首開規定聲請返還提存物
    ，自無不合，應予准許。
四、依民事訴訟法第106 條前段、第104 條第1 項第3 款、第77
    條之19第1 項前段，裁定如主文。
中    華    民    國    98    年    4     月    16    日
                  民事第二庭    法  官  楊欣怡
如對本裁定抗告須於裁定送達後10日內向本院提出抗告狀，並應
繳納抗告裁判費新臺幣1,000 元。
中    華    民    國    98    年    4     月    16    日
                                書記官  林美鳳


司法院資訊處製作；財團法人民間司法改革基金會備份。
